臺灣新竹地方法院刑事判決
                                     108年度原訴字第52號
公  訴  人  臺灣新竹地方檢察署檢察官
被      告  江文玲


指定辯護人  本院公設辯護人周凱珍
上列被告因違反毒品危害防制條例案件，經檢察官提起公訴（
108 年度偵字第8805號、9301號），本院判決如下：
    主  文
甲○○犯如附表宣告主刑欄所示之罪，各處如附表宣告主刑欄所
示之刑。應執行有期徒刑肆年。
扣案之門號○○○○○○○○○○號SIM 卡暨手機沒收；未扣案
之犯罪所得新臺幣伍仟元沒收，於全部或一部不能沒收或不宜執
行沒收時，追徵其價額。
    事  實
一、甲○○明知甲基安非他命為毒品危害防制條例第2條第2項第2 
    款所管制之第二級毒品，依法不得販賣，其竟基於販賣甲基
    安非他命之犯意，以門號0000000000號SIM 卡暨手機（下稱
    0952門號）做為聯絡工具，分別於附表所示時間、地點，出
    售安非他命予徐大偉4 次、黃○高（93年6 月生，真實姓名
    年籍詳卷）2 次。
二、經警方於民國108 年8 月7 日於新竹縣○○鄉○○村0 鄰○○0 號
    將甲○○拘提到案，並扣得0952門號。
三、案經新竹縣政府警察局少年警察隊移請臺灣新竹地方檢察署
    檢察官偵查起訴。
    理  由
壹、證據能力
一、按被告之自白，非出於強暴、脅迫、利誘、詐欺、疲勞訊問
    、違法羈押或其他不正之方法，且與事實相符者，得為證據
    ，刑事訴訟法第156 條第1 項定有明文。查被告甲○○歷次就
    己身被訴犯罪事實所為之自白陳述，查無出於不正方法之情
    ，其自白既出於任意性，且與事實相符，自得作為證據。
二、本判決所引用之證據資料（詳後引用之各項證據），其中係
    屬傳聞證據部分，縱無刑事訴訟法第159 條之1 至第159 條
    之4 或其他規定之傳聞例外情形，因檢察官、被告及辯護人
    均已同意做為證據使用（見本院卷第73頁），且本院審酌卷
    內並無事證顯示各該陳述做成時、地與周遭環境，有何致令
    陳述內容虛偽、偏頗之狀況後，也認為適當，依照刑事訴訟
    法第159 條之5 第1 項，應認有證據能力。
三、另本院以下所引用之非供述證據，均與本件事實具有自然關
    聯性，且核屬書證、物證性質，又查無事證足認有違背法定
    程序或經偽造、變造所取得等證據排除之情事，復經本院依
    刑事訴訟法第164 條、第165 條踐行物證、書證之調查程序
    ，況檢察官、被告及辯護人對此部分之證據能力亦均不爭執
    ，是堪認均具有證據能力。
貳、實體方面─事實認定
一、訊據被告對於事實欄一之犯行坦承不諱，並有證人徐大偉、
    黃○高之證述可證（見偵8805卷第25-29、39-40、41-43、44
    -45、77-77頁背面、120-120頁背面；他卷第82-82頁背面）
    ，復有附表編號1至4之通訊監察譯文、被告住處外觀及黃○
    高指認2次毒品交易之紅色鐵皮屋外觀照片、車牌號碼000-0
    00號普通重型機車之車輛詳細資料報表（車主：被告）、新
    竹縣政府警察局搜索扣押筆錄、扣押物品目錄表、搜索現場
    及扣案物照片、新竹縣政府警察局少年警察隊毒品犯罪嫌疑
    人尿液採驗作業管制紀錄暨詮昕科技股份有限公司濫用藥物
    尿液檢驗報告各2 份（被告、徐大偉）在卷供參（見偵8805
    卷第12-12 頁背面、13、13頁背面-14 、15-15 頁背面；他
    卷第15-18 、19頁；偵8805卷第60-62 頁；偵9301卷第83-8
    4 、87-88 頁），更有0952門號扣押足稽，是被告前揭犯行
    ，洵堪認定。
二、至附表編號5 之時間，起訴書固記載為106 年6 、7 月，然
    綜觀證人黃○高於警詢、偵查中均證稱該次交易時間為107年
    6 、7 月（見偵8805卷第42頁、44頁背面、他卷第82頁），
    是起訴書容有誤會，應予更正，特此敘明。
三、綜上，本件事證明確，應依法論處。
參、實體方面—論罪科刑
一、核被告販賣第二級毒品6次之犯行，均係違反毒品危害防制
    條例第4條第2項販賣第二級毒品罪，被告為販賣而持有第二
    級毒品之低度行為均應為販賣之高度行為所吸收，俱不另論
    罪。被告各次犯意個別，行為互殊，應分論併罰。
二、被告前於102年間因施用毒品案件經本院102年度審原訴字第
    26號判決判處有期徒刑6月、3月，應執行有期徒刑8月確定
    ，並於103年6月10日易科罰金執行完畢。被告於前述徒刑執
    行完畢5 年內，故意再犯本件附表編號1-3 、5-6 有期徒刑
    以上之罪，均屬累犯，又被告前已施用毒品案件執行完畢之
    前案紀錄，竟更犯前揭5 次販賣第二級毒品，被告始終未能
    擺脫毒品誘惑，更使他人深陷毒癮淵藪，顯然不知悔悟，又
    販賣第二級毒品之法定刑為無期徒刑或7 年以上有期徒刑，
    得併科新台幣1 千萬元以下罰金之重罪，況黃○高未滿18歲
    ，犯罪情節難謂非輕，參以釋字第775 號解釋意旨，就附表
    編號1-3 、5 、6 部分，除法定本刑為無期徒刑部分，依法
    不得加重外，就罰金刑及有期徒刑部分，皆應依刑法第47條
    第1 項之規定加重其刑。
三、查被告就附表編號1-4 販賣第二級毒品犯行，迭於偵查及本
    院審理中自白全數犯行不諱，應依毒品危害防制條例第17條
    第2 項之規定減輕其刑。
四、復有無刑法第59條酌減其刑之適用，應就被告犯罪行為時之
    情狀為觀察，即犯罪另有特殊之原因與環境等情狀，在客觀
    上足以引起一般之同情，認為確可憫恕，且即予宣告法定最
    低度之刑，猶嫌過重者而言。又同為販賣第二級毒品之人，
    其原因動機不一，犯罪情節未必盡同，或有籌組、參與販毒
    集團，以層層分工對外廣泛推銷、販賣者，亦有大中盤毒梟
    與小盤零星銷售之別，甚或僅止於吸毒者友儕間為求互通有
    無之有償轉讓者亦有之，其販賣行為所造成危害社會之程度
    自屬有異，法律科處此類犯罪，係處「無期徒刑或7 年以上
    有期徒刑，得併科新臺幣1 千萬元以下罰金」，不可謂不重
    ，自非不可依客觀之犯行與主觀惡性二者加以考量其情狀，
    是否有可憫恕之處，適用刑法第59條之規定酌量減輕其刑，
    期使個案裁判之量刑，能斟酌至當，符合比例原則。查本件
    被告固有附表編號5-6 販賣第二級毒品之犯行，惟每次交易
    金額僅有500 元，與一般中大盤毒梟之交易金額相較之下，
    其獲利尚微，販出之甲基安非他命數量亦非甚多，況被告於
    偵查中未曾坦承犯行，而無毒品危害防制條例第17條第2 項
    之刑之減輕規定之適用，惟若逕以判處被告無期徒刑或有期
    徒刑7 年以上，猶不免有情輕法重、明顯過苛之情形，是就
    附表編號5-6 販賣第二級毒品罪部分，均依刑法第59條之規
    定酌減其刑。辯護人另請求就附表編號1-4 部分依照刑法第
    59條規定酌減其刑，然此部分業依毒品危害防制條例第17條
    第2 項之規定減刑，且被告時值青壯，卻不思以正當途徑賺
    取金錢，甘願鋌而走險，所為漫延毒害，戕人身心，是無再
    適用刑法第59條酌減其刑之餘地。
五、查被告就附表編號1-3 之犯行，有前揭累犯加重及前揭毒品
    危害防制條例第17條第2 項，至附表編號5-6 犯行則有前揭
    累犯加重及刑法第59條減刑規定之適用，均應依刑法第71條
    第1 項之規定，先加而後減之。
六、爰審酌被告所犯販賣第二級毒品罪，不僅戕害他人身體健康
    ，更助長毒品氾濫，足令購毒者沉迷於毒癮而無法自拔，助
    長施用毒品之惡習，且危害國民身心健康及社會風氣，對於
    治安亦有負面影響，所為誠屬不該，再考量被告之犯後態度
    ，各次販賣毒品數量、金額、附表編號5-6 交易對象黃○高
    為未成年人等犯罪情節，兼衡被告之犯罪動機、被告自承高
    中畢業、離婚、有5 名子女、4 名未成年，案發時與子女同
    住，做雜工，有工作才有收入，都是務農的工作等一切情狀
    ，量處如附表宣告主刑欄所示之刑。
七、按數罪定其應執行刑時，除應就各別刑罰規範之目的、輕重
    罪間體系之平衡、整體犯罪非難評價、各行為彼此間之偶發
    性、與被告前科之關聯性、各行為所侵害法益之專屬性或同
    一性、數罪對法益侵害之加重效應、罪數所反映之被告人格
    特性與犯罪傾向、社會對特定犯罪例如一再殺人或販毒行為
    處罰之期待等，為綜合判斷外，尤須參酌前開實現刑罰公平
    性，以杜絕僥倖、減少犯罪之立法意旨，為妥適之裁量。查
    被告所犯各罪雖均不構成集合犯或接續犯，但觀察被告不乏
    與同一對象數次交易且交易時間密接之情形，足認數罪對法
    益侵害之加重效應輕微，從而就本案整體犯罪之非難評價等
    項予以綜合判斷，暨刑法第51條數罪併罰定應執行刑之立法
    方式，採限制加重原則，非以累加方式定應執行刑，故定應
    執行刑如主文第一項所示。
肆、沒收之說明
一、查扣案0952門號為被告聯繫本件交易事宜之用，依照毒品危
    害防制條例第19條第1 項之規定，不問屬於犯罪行為人與否
    ，應為沒收之宣告。又查本件犯罪所得共計新臺幣5,000 元
    ，應依刑法第38條之1 第1 項前段、第3 項規定諭知沒收，
    如全部或一部不能沒收或不宜執行沒收時追徵其價額。
二、其餘扣案物查無與本案之關聯性，均不宣告沒收。
據上論斷，應依刑事訴訟法第299 條第1 項前段，毒品危害防制
條例第4條第2項、第17條第2項、第19條第1項，刑法第11條、第
47條第1項、第59條、第38條之1第1項、第3項、第51條第5款，
判決如主文。
本案經檢察官洪期榮提起公訴，檢察官林鳳師到庭執行職務。
中　　華　　民　　國　108 　　年　　11　　月　　22　　日
                  刑事第五庭  審判長法　官  黃美盈

                                    法  官  蔡玉琪

                                    法  官　林涵雯
以上正本證明與原本無異。
如不服本判決應於收受本判決後10日內向本院提出上訴書狀，上
訴書狀應敘述具體理由。上訴書狀未敘述上訴理由者，應於上訴
期間屆滿後20日內補提理由書狀於本院(均須按他造當事人之人
數附繕本 )「切勿逕送上級法院」。
中　　華　　民　　國　 108　　年　　11　　月　　22　　日
                                    書記官  郭家慧
附錄論罪科刑法條
毒品危害防制條例第4條
製造、運輸、販賣第一級毒品者，處死刑或無期徒刑；處無期徒
刑者，得併科新臺幣 2 千萬元以下罰金。
製造、運輸、販賣第二級毒品者，處無期徒刑或 7 年以上有期
徒刑，得併科新臺幣 1 千萬元以下罰金。
製造、運輸、販賣第三級毒品者，處 7 年以上有期徒刑，得併
科新臺幣 7 百萬元以下罰金。
製造、運輸、販賣第四級毒品者，處 5 年以上 12 年以下有期
徒刑，得併科新臺幣 3 百萬元以下罰金。
製造、運輸、販賣專供製造或施用毒品之器具者，處 1 年以上
7 年以下有期徒刑，得併科新臺幣 1 百萬元以下罰金。
前五項之未遂犯罰之。
附表：

編號   時間   地點 交易數量及價格（新臺幣）  買家  宣告主刑欄  1 108 年5 月17日17時40分許 甲○○住處    1包1000元 徐大偉 甲○○販賣第二級毒品，累犯，處有期徒刑參年柒月。  2 108 年5 月19日12時40分許    同上      同上  同上 甲○○販賣第二級毒品，累犯，處有期徒刑參年柒月。  3 108 年6 月9 日11時41分許 甲○○住處前方道路上      同上  同上 甲○○販賣第二級毒品，累犯，處有期徒刑參年柒月。  4 108 年6 月13日14時14分許 新竹縣尖石鄉比麟橋上       同上  同上 甲○○販賣第二級毒品，處有期徒刑參年陸月。  5 107 年6 、7 月間某日（起訴書誤載為106 年6、7 月，應予更正） 甲○○住處旁之鐵皮屋內    1包500元 黃○高 甲○○販賣第二級毒品，累犯，處有期徒刑參年捌月。  6 107 年10月29日19時許   同上       同上  同上 甲○○販賣第二級毒品，累犯，處有期徒刑參年捌月。